---
title: "Práctica 2. Tipología y Ciclo de vida de los datos"
author: "Jose Vicente Márquez Garrido"
date: "14 de enero de 2019"
output: html_document
---

```{r setup, include=FALSE}
knitr::opts_chunk$set(echo = TRUE)
```

## R Markdown

A continuación se muestra el código y el resultado de su ejecución que ha sido utilizado para la confección de la Practica 2 de Tipologia y ciclo de vida de los datos

1.- Descripción del Dataset

La colección de datos que es la fuente de este análisis procede de la web de Kaggle del siguiente enlace: https://www.kaggle.com/c/3136/download-all y se corresponde con un listado de pasajeros del Titanic tanto supervivientes como no.

Se trata de un dataset que consta de dos ficheros csv: train y test, cuyo nombre es autoexplicativo, puesto que se trata de una de las actividades iniciales de la página de Kaggle para entrenar nuestras habilidades en Data Science.

El fichero train contiene 891 registros(o filas) y 12 variables (o columnas). Las 12 variables con las siguientes:

PassengerId: un simple numero de identificador de pasajero.

Survived: Que nos indica si el pasajero sobrevivió con un 1 o sino con el valor 0

Pclass: Que nos indica en que clase viajaba el pasajero y que va de 1 hasta 3

Name: El nombre, apellidos y tratamiento del pasajeros

Sex: el sexo del pasajero

Age: la edad del pasajero

SibSp: el número de parientes hermanos o cónyuges abordo del Titanic

Parch: el número de parientes padres o hijos abordo de Titanic

Ticket: el identificador del ticket del pasajero

Fare: la tarifa pagada

Cabin: la cabina que ocupaban si es que tenían

Embarked: la ciudad donde embarcaron

2.- Integración y selección de los datos
```{r titanic2}
# Lectura de datos: importación del dataset train.csv
titanic <- read.csv("train.csv")

#eliminamos las columnas 1, 4, y 9
titanic <- titanic[c(-1,-4,-9)]

#comprobamos que el dataframe tiene la estructura correcta listando las primeras filas
head(titanic[,1:9])

#comprobamos que tipo de dato asigna R a las variables
sapply(titanic, function(x) class(x))
```
3.- Limpieza de los datos


```{r titanic3}
#Comprobamos si existen ceros en la columna Pclass
ceroPclass  <- subset(titanic,Pclass=="0")
ceroPclass

#Comprobamos si existen ceros en la columna Age
ceroAge  <- subset(titanic,Age=="0")
ceroAge


#comprobamos que columnas tienen valores vacíos y en que cantidad
sapply(titanic, function(x) sum(is.na(x)))

#primero obtenemos la media de edad por sexo
media_male_Age <- mean(titanic[titanic$Sex=="male", "Age"], na.rm=TRUE)
media_female_Age <- mean(titanic[titanic$Sex=="female", "Age"], na.rm=TRUE)

media_male_Age
media_female_Age

#sustituimos los valores vacios de Age por el valor medio de la edad de los pasajeros
titanic[is.na(titanic$Age) & titanic$Sex=="male","Age"] <- media_male_Age
titanic[is.na(titanic$Age) & titanic$Sex=="female","Age"] <- media_female_Age

#finalmente comprobamos que ya no existen valores vacíos en el dataframe
sapply(titanic, function(x) sum(is.na(x)))

#deteccion de valores extremos
boxplot.stats(titanic$Age)$out
boxplot.stats(titanic$SibSp)$out
boxplot.stats(titanic$Parch)$out
boxplot.stats(titanic$Fare)$out
```
4.- Análisis de Datos
```{r titanic4}
#Grupo por sexo (Sex)
titanic.male <- titanic[titanic$Sex == "male",]
titanic.female <- titanic[titanic$Sex == "female",]

#Grupo por clase en la que viajan ( Pclass)
titanic.primera <- titanic[titanic$Pclass == "1",]
titanic.segunda <- titanic[titanic$Pclass == "2",]
titanic.tercera <- titanic[titanic$Pclass == "3",]

#Grupo por familiares abordo(SibSp y Parch)
titanic.sinfamilia <- titanic[titanic$SibSp=="0" & titanic$Parch=="0",]
titanic.confamilia <- titanic[titanic$SibSp != "0" | titanic$Parch !="0",]

#Grupo con cabina y sin cabina (Cabin)
titanic.concabina <- titanic[titanic$Cabin !="",]
titanic.sincabina <- titanic[titanic$Cabin =="",]


```

## Including Plots


